【裁判字號】    99,監,111
【裁判日期】    990428
【裁判案由】    許可監護人行為
【裁判全文】
臺灣臺中地方法院民事裁定               99年度監字第111號
聲  請  人  丁○○○
上列聲請人聲請許可監護人行為事件，本院裁定如下：
  主  文
准許聲請人代理受監護人乙○○、丙○○購置坐落臺中縣豐原市
○○段八二六之三地號之國有土地。
聲請程序費用由聲請人負擔。
  理  由
一、聲請意旨略以：受監護人乙○○、丙○○因智能不足，前經
    鈞院以八十九年度禁字第一二六號民事裁定宣告為禁治產人
    ，而聲請人為乙○○、丙○○之母親，依法為乙○○、丙○○之監護人。因聲請人之配偶廖友良於民國八十九年七月七
    日死亡，留有坐落臺中縣豐原市○○段八五九、九０二、九
    ０三、九一三地號土地暨其上同段二０二建號建物（門牌號
    碼為臺中縣豐原市○○路三一二號）（下稱系爭房地），由
    繼承人即聲請人、乙○○、丙○○及聲請人三子甲○○等四
    人共同繼承；而上開四筆土地中夾雜有同段八二六之三地號
    （分割自同段八二六地號）之國有土地，聲請人等自九十一
    四月一日起即依法向財政部國有財產局承租，為使土地產權
    及地形完整，並維持房地價值，經聲請人等向財政部國有財
    產局申購該國有土地，已獲許可；嗣受監護人之弟甲○○，
    經鈞院以九十九年度監字第一二二號民事裁定指定為會同開
    具財產清冊之人，爰聲請准聲請人代理受監護人乙○○、丙○○購置坐落臺中縣豐原市○○段八二六之三地號之國有土
    地等語。
二、按監護人對於受監護人之財產，非為受監護人之利益，不得
    使用、代為或同意處分。監護人為下列行為，非經法院許可
    ，不生效力：(一)代理受監護人購置或處分不動產。(二)代理受
    監護人，就供其居住之建築物或其基地出租、供他人使用或
    終止租賃。監護人不得以受監護人之財產為投資。但購買公
    債、國庫券、中央銀行儲蓄券、金融債券、可轉讓定期存單
    、金融機構承兌匯票或保證商業本票，不在此限，民法第一
    千一百零一條定有明文。該條規定，依民法第一千一百十三
    條規定，準用於成年人之監護。
三、經查，聲請人主張受監護人乙○○、丙○○為其子，經本院
    以八十九年度禁字第一二六號裁定宣告為禁治產人，且聲請
    人依法擔任乙○○、丙○○之監護人；另乙○○、丙○○之
    弟甲○○，亦經本院以九十九年度監字第一二二號裁定指定
    為會同開具財產清冊之人，而乙○○、丙○○與聲請人、甲○○共同繼承其父所遺之系爭房地，及系爭房地夾雜有坐落
    臺中縣豐原市○○段八二六之三地號之國有土地等事實，除
    據聲請人提出戶籍謄本、土地暨建物登記謄本（以上均正本
    ）、地籍圖謄本、財政部國有財產局台灣中區辦事處函文（
    以上均影本）等件為證外，並經本院調取本院九十九年度監
    字第一二二號卷宗核閱無誤，自堪信為真實。觀諸上開地籍
    圖騰本所示，坐落臺中縣豐原市○○段八二六之三地號之國
    有土地，將系爭房地切割為兩半，若能將該國有土地購置併
    入，將使系爭房地之地形趨於完整，亦有利維持系爭房地之
    價值，應屬為受監護人之利益，是本件聲請與法核無不符，
    應予准許。
四、依非訟事件法第二十一條第一項，裁定如主文。
中    華    民    國    99    年    4    月  28    日
                  家事法庭    法  官  楊熾光
以上正本係照原本作成。
如對本裁定抗告須於裁定送達後十日內向本院提出抗告狀。
中    華    民    國    99    年    4    月  28    日
                              書記官  郭麗娟

司法院資訊處製作；財團法人民間司法改革基金會備份。
